【裁判字號】    99,交訴,72
【裁判日期】    990623
【裁判案由】    公共危險等
【裁判全文】
臺灣臺南地方法院刑事判決              99年度交訴字第72號
公  訴  人  臺灣臺南地方法院檢察署檢察官
被      告  甲○○
上列被告因公共危險等案件，經檢察官提起公訴（99年度偵字第
3466號），被告於準備程序進行中就被訴事實為有罪之陳述，經
本院合議庭裁定由受命法官獨任進行簡式審判程序後，判決如下
：
    主    文
甲○○服用酒類，不能安全駕駛動力交通工具而駕駛，處拘役伍
拾伍日，如易科罰金，以新臺幣壹仟元折算壹日；又駕駛動力交
通工具肇事，致人傷而逃逸，處有期徒刑捌月。肇事逃逸部分緩
刑參年。於緩刑期間付保護管束，並應依執行檢察官之命令，向
指定之政府機關、政府機構、行政法人、社區或其他符合公益目
的之機構或團體，提供陸拾小時之義務勞務。
    事    實
一、甲○○於民國90年間曾因酒後駕車之公共危險案件，經本院
    以90年度新交簡字第57號刑事簡易判決判處拘役45日確定，
    於90年6月13日易科罰金執行完畢（於本件不構成累犯），
    詎仍不知悔改，明知酒後開車易生危險，仍於99年2月18日1
    3時許，在臺南縣永康市鹽行某小吃部內，飲用高粱酒1杯及
    啤酒約2、3瓶後，已達不能安全駕駛動力交通工具之程度，
    仍罔顧大眾行車之安全，於同日15時許，酒後駕駛車牌號碼
    D5-6501號之自用小客車，自前開地點欲返回其位於臺南縣
    安定鄉之住處，於同日15時15分許行經臺南市○○區○○路
    一段與環館北路口前時，因不勝酒力，不慎自後追撞同向前
    方正停等紅燈，由丙○○所騎乘之車牌號碼H2F-505號重型
    機車，致使丙○○人車倒地，並受有頭部外傷、左臀部挫傷
    、左手、左右膝、右足擦傷等傷害（過失傷害部分未據告訴
    ）。詎甲○○明知肇事致人受傷後，竟未立即停車查看，並
    對傷者施以必要之救護與向警察機關報告，仍繼續駕駛前開
    自用小客車欲逃逸離去，幸經丁○駕駛車牌號碼395-ER號
    營業小客車在後目擊前開車禍經過，立即尾隨追趕，並在臺
    南市○○路○段871巷口前將甲○○攔停，待警前來處理。
    嗣警據報到場後，乃對甲○○實施酒精濃度測試，測得其吐
    氣中所含之酒精濃度值高達每公升0.73毫克，始而查獲上情
    。
二、案經臺南市警察局第三分局報請臺灣臺南地方法院檢察署檢
    察官偵查起訴。
    理    由
一、本件係經被告甲○○於本院準備程序中當庭表示認罪，而經
    本院裁定以簡式審判程序加以審理，則依據刑事訴訟法第27
    3條之2、同法第159條第2項之規定，不適用傳聞法則有關限
    制證據能力之相關規定，合先敘明。
二、訊據被告甲○○對於上揭事實坦承不諱，並經被害人丙○○
    、證人丁○分別於警詢及偵查中指訴及證述在卷，復有被
    告之酒精濃度測試紀錄單、刑法第185條之3案件測試觀察紀
    錄表、汽機車駕駛人酒後生理協調平衡檢測紀錄表、臺南市
    警察局第三分局道路交通事故現場圖、道路交通事故調查報
    告表(一)、(二)、財團法人奇美醫院診斷證明書各1份、臺南市
    警察局舉發違反道路交通管理事件通知單3紙、道路交通事
    故現場及車輛照片共64幀在卷可稽。本件事證明確，被告犯
    行洵堪認定。
三、核被告甲○○所為，係犯刑法第185條之3服用酒類，不能安
    全駕駛動力交通工具而駕駛罪，及同法第185條之4肇事致人
    傷而逃逸罪。被告所犯上開二罪間，犯意各別，行為互殊，
    罪名有異，應予分論併罰。爰審酌被告明知酒後易生危險不
    得開車，卻仍於飲酒後駕駛車牌號碼D5-6501號自小客車上
    路，且因此自後追撞被害人丙○○肇事，致被害人丙○○受
    有前開所述之傷害，而被告於明知肇事致人受傷後，卻未立
    即停車並下車察看被害人之傷勢並報告警察機關處理，仍繼
    續駕駛該自小客車往前行駛，準備離開現場，惡性非輕，然
    念其事後業與被害人丙○○達成和解，並賠償完畢，此據丙
    ○○於本院審理時到院陳述在卷，並審酌被告之品性、生活
    狀況、智識程度（高職畢業）、及於審理時已知坦承犯行等
    一切情狀，分別量處如主文所示之刑，並就酒後駕車部分諭
    知易科罰金之折算標準。末查，被告未曾因故意犯罪受有期
    徒刑以上刑之宣告，有臺灣臺南地方法院檢察署刑案資料查
    註紀錄表及臺灣高等法院被告全國前案紀錄表各1份在卷可
    憑，其因一時失慮致犯本罪，其經此偵審教訓，當知謹慎而
    無再犯之虞，且業與被害人丙○○達成和解賠償損害，本院
    認就肇事逃逸部分之犯行所宣告之刑，以暫不執行為適當，
    爰併就被告所犯肇事逃逸罪部分宣告緩刑三年，以勵自新。
    再考量被告駕車肇事致人受傷後，竟逕行逃逸，顯係欠缺守
    法之正確觀念，為強化其法治概念，使其於緩刑期內能深知
    警惕，並使緩刑宣告不致輕易遭到撤銷，乃依刑法第74條第
    2項第5款規定，命被告應依執行檢察官之命令，向指定之政
    府機關、政府機構、行政法人、社區或其他符合公益目的之
    機構或團體，提供60小時之義務勞務，併依刑法第93條第1
    項第2款規定，於緩刑期間付保護管束。
據上論斷，應依刑事訴訟法第273條之1第1項、第299條第1項前
段，刑法第185條之3、第185條之4、第41條第1項前段、第74條
第1項第1款、第2項第5款、第93條第1項第2款，刑法施行法第1
條之1，判決如主文。
本案經檢察官乙○○到庭執行職務。
中    華    民    國    99    年    6     月    23    日
                    刑事第十一庭  法  官  張家瑛
以上正本證明與原本無異。
如不服本判決應於收受本判決後10日內向本院提出上訴書狀，並
應敘述具體理由。其未敘述上訴理由者，應於上訴期間屆滿後20
日內向本院補提理由書狀（均須按他造當事人之人數附繕本）「
切勿逕送上級法院」。
                                  書記官  李淑惠
中    華    民    國    99    年    6     月    24    日
附錄本案論罪科刑法條全文：
中華民國刑法第185條之3
服用毒品、麻醉藥品、酒類或其他相類之物，不能安全駕駛動力
交通工具而駕駛者，處一年以下有期徒刑、拘役或科或併科十五
萬元以下罰金。
中華民國刑法第185條之4
駕駛動力交通工具肇事，致人死傷而逃逸者，處六月以上五年以
下有期徒刑。

司法院資訊處製作；財團法人民間司法改革基金會備份。
